臺灣新北地方法院板橋簡易庭小額民事判決
110年度板小字第4644號
原      告  首都客運股份有限公司

法定代理人  李博文  
訴訟代理人  黃二極  
被      告  蕭聖偉  
上列當事人間請求損害賠償事件，於民國111年2月9日言詞辯論
終結，本院判決如下：
  主　文
被告應給付原告新臺幣捌仟玖佰元，及自民國一百一十年十月七
日起至清償日止，按週年利率百分之五計算之利息。
原告其餘之訴駁回。
訴訟費用新臺幣壹仟元由被告負擔新臺幣柒佰肆拾元，其餘由原
告負擔。
本判決原告勝訴部分得假執行。
  事實及理由
一、原告主張：被告於原告處任職期間駕駛車牌號碼000-00號營
    業用大客車，於臺北市捷運行天宮站公車站牌區，關閉車門
    時夾到上車之乘客即訴外人張啟輝，本案由台北市中山交通
    隊處理在案（下稱系爭事件），原告於在職其前間就系爭事
    件已簽立切結書同意委由原告處理系爭事件，原告與訴外人
    張啟輝已達成和解，金額為新臺幣（下同）32,000元，因原
    告體恤被告之辛勞故僅向被告追償部分損失即12,000元，然
    被告皆置之不理，為此，爰依和解契約之法律關係，聲明：
    被告應給付原告12,000元，及自起訴狀繕本送達翌日起至清
    償日止，按週年利率5%計算之利息。
二、被告則以：系爭事件被告所簽立之切結書係因被原告脅迫，
    今年三月原告告訴伊和解金額為32,000元，司機負擔為8,90
    0元分2期從薪資中扣除，但被告認為金額有問題故拒絕簽通
    知單等語，並聲明：原告之訴駁回。
三、原告主張之上開事實，業據其提出交通事故當事人登記聯單
    、切結書、和解書等件影本為證，被告則以前情置辯，經查
    ，原告固主張系爭事件與訴外人張啟輝和解金額為32,000元
    但僅向被告求償12,000元，惟依被告於本案言詞辯論程序庭
    呈之內部和解通知單所載，原告與被告內部分擔和解金額為
    8,900元，原告就前開通知單之真實亦不爭執，是以原告依
    兩造間內部分攤和解契約向被告請求賠償8,900元，洵屬有
    據，逾此部分則無理由，至被告主張原告所提之切結書係遭
    原告脅迫，然被告並未舉證以實其說，是其所辯並不足採，
    附此敘明。
四、從而，原告依和解契約之法律關係，請求被告給付8,900元
    ，及自起訴狀繕本送達翌日即自110年10月7日起至清償日止
    ，按週年利率5%計算之利息，為有理由，應予准許。逾此部
    分，為無理由，應予駁回。
五、本件事證已臻明確，兩造其餘攻擊防禦方法核與判決結果不
    生影響，爰不一一論述，附此敘明。
六、本件原告勝訴部分係依小額訴訟程序所為被告敗訴之判決，
    爰依職權宣告假執行。
七、本件係小額訴訟事件，應依民事訴訟法第436條之19第1項規
    定，確定本件訴訟費用為1,000元，由敗訴之被告負擔740元
    ，其餘由原告負擔。
八、結論：原告之訴為一部有理由，一部無理由，依民事訴訟法
    第436條之23、第436條第2項、第79條、第436條之19第1項
    、第436條之20，判決如主文。
中　　華　　民　　國  　 111    年　　3　　月　　2　　日
                  臺灣新北地方法院板橋簡易庭
                      法　官  呂安樂
以上正本係照原本作成。
如不服本判決，應於送達後20日內，向本院提出上訴狀，並表明
上訴理由（上訴理由應表明一、原判決所違背之法令及具體內容
。二、依訴訟資料可認為原判決有違背法令之具體事實。），如
於本判決宣示後送達前提起上訴者，應於判決送達後20日內補提
上訴理由書（須附繕本），如未於上訴後20日內補提合法上訴理
由書，法院得逕以裁定駁回上訴。
中　　華　　民　　國  　 111    年　　3　　月　　2　　日
                      書記官　陳佩瑩